臺灣高等法院交通事件裁定　 　　　　　　　　　九十二年度交抗字第一一三五號
　　抗　告　人
　　即受處分人　甲○○
右抗告人因違反交通管理處罰條例案件，不服板橋臺北地方法院中華民國九十二年十
月三十一日所為裁定（九十二年度交聲字第一六七七號、第一六八二號、第一六八三
號）提起抗告，本院裁定
如左：
    主  文
原裁定撤銷，發回臺灣板橋地方法院。
    理  由
一、原審裁定以：按人行道不得臨時停車；禁止臨時停車處所不得停車，道路交通安
    全規則第一百十一條第一項第一款、第一百十二條第一項第一款分別定有明文。
    又汽車駕駛人在禁止臨時停車處所停車者，處新台幣（下同）六百元以上一千二
    百元以下罰鍰，復為道路交通管理處罰條例第五十六條第一項第一款所明定。又
    行為人如係駕駛小型車在人行道之禁止臨時停車處所違規停車為警舉發，而在舉
    發通知單上所載之應到案日期前聽候裁決，經主管機關調查後仍認定其有違規停
    車之行為者，依違反道路交通管理事件統一裁罰基準及處理細則第四十四條第一
    項及違反道路交通管理事件統一裁罰標準表之規定，對該違規停車之行為人處以
    九百元之罰鍰。另按逕行舉發汽車違反道路交通管理處罰條例第五十六條規定，
    駕駛人不在場或未能將車輛移置者，每逾二小時，得連續舉發之，此於前開處理
    細則第十二條第四項亦有明文。本件異議人即受處分人甲○○將其所有之車牌號
    碼ＡＮ—七八三三號自用小客車，停放在臺北市○○○路○段二百八十巷三十二
    號週邊人行道之禁止臨時停車處所，且駕駛人不在現場，而為臺北市停車管理處
    交通助理員分別於民國（下同）九十一年十月十六日上午十時四十五分、同年月
    十七日上午八時五十分及同年月十八日上午十時十五分許，以拍照之方式採證，
    並以受處分人所有之車輛有違反道路交通管理處罰條例第五十六條第一項第一款
    「在行人穿越道停車」規定之行為而逕行掣單舉發，經將舉發單送達受處分人後
    ，受處分人向原處分機關提出申訴，經原處分機關函請舉發單位調查結果，仍認
    受處分人有前開違規行為，原處分機關乃依前揭道路交通管理處罰條例第五十六
    條第一項第一款及處理細則第四十四條第一項暨裁罰基準表之規定，於九十二年
    九月二十九日以北監自裁字第裁四０—ＩＡ0000000號、第裁四０─ＩＡ
    0000000號、第裁四０─ＩＡ0000000號裁決書，各裁處受處分人
    罰鍰九百元，合計共二千七百元在案，此有上開舉發違反道路交通管理事件通知
    單、違反道路交通管理事件裁決書影本各三份附卷可稽。... 另受處分人又辯稱
    ：其於二年前已將
    址，均未更新，造成通知單無法送達本人處所，使滯納金部分不斷加高等語。惟
    查原處分機關將裁決書送達至受處分人之新址即臺北市○○區○○街一０五巷八
    號二樓，而受處分人亦已簽收，有受處分人印鑑之中華民國郵政掛號郵件收件回
    執影本三件附卷可稽，而原處分機關分別依道路交通管理處罰條例第五十六條第
    一項及處理細則第四十四條第一項暨基準表之規定裁處異議人最低罰九百元（六
    百元係機器腳踏車之最低罰），是交通部公路總局臺北區監理所所為之裁決處分
    於法並無不合，受處分人認為「滯納金部分不斷加高」云云，容有誤會，從而警
    察機關製發違規通知單之送達合法與否，已因原處分機關之合法送達，且科以最
    低罰，並不影響受處分人之權利而無需再以探究。綜上所述，異議人以前開辯稱
    指摘舉發不當，求予撤銷原處分，顯不足採。本件事證明確，受處分人確有前開
    違規行為堪以認定。原處分機關依前揭道路交通管理處罰條例第五十六條第一項
    第一款及處理細則第四十四條第一項暨基準表之規定，就其三次違規停車之行為
    各裁處受處分人罰鍰九百元，合計共二千七百元，核無違誤，本件受處分人之異
    議為無理由，自應將其異議駁回云云。固非無見。
二、惟按逕行舉發者，應按已查明之資料填註車牌號碼、車輛種類、車主姓名或名稱
    及地址，並於通知單上方空白處加註逕行舉發之文字後，由舉發機關送達被通知
    人。又，違反道路交通管理處罰條例之行為，由公路主管機關或警察機關處罰；
    於裁決前，應給予違規行為人陳述之機會。且本條例所定罰鍰之處罰，行為人接
    獲違反道路交通管理事件通知單後，於十五日內得不經裁決，逕依第九十二條第
    三項之罰鍰基準規定，向指定之處所繳納結案；不服舉發事實者，應於十五日內
    ，向處罰機關陳述意見；其不依通知所定期限前往指定處所聽候裁決，且未依規
    定期限繳納罰鍰結案或向處罰機關陳述意見者，處罰機關得逕行裁決之；違反道
    路交通管理事件統一裁罰基準及處理細則第十一條第一項第三款、道路交通管理
    處罰條例第八條第一項、第二項及第九條第一項分別定有明文。揆諸前揭規定，
    逕行舉發者，應按已查明之資料填註，在通知單上方空白處加註逕行舉發之文字
    後，由舉發機關送達被通知人，並預留十五日之期間指定應到案日期，給予違規
    人陳述之機會。經查，本件由舉發機關逕行掣發之九十一年十月二十二日第ＩＡ
    0000000號（指定應到案日期九十一年十一月二十一日）、九十一年十月
    二十三日第ＩＡ0000000號（指定應到案日期九十一年十一月二十二日）
    、九十一年十月二十四日第ＩＡ0000000號（指定應到案日期九十一年十
    一月二十三日）舉發違反交通管理事件通知單於付郵送達後，均經郵局以「遷移
    不明」為由退回，有送達信封三紙附卷為證（第四十三頁、第四十五頁、第四十
    七頁）。則該舉發違反交通管理事件通知單事否已依首揭規定，另覓其他途徑將
    舉發通知單合法送達由被通知人收受？是否有預留十五日之期間指定應到案日期
    ，給予違規人陳述之機會？自非無疑；受處分人於聲明異議時，亦已就此部分詳
    為指摘。乃原裁定竟未敘明該舉發通知單是否已依法送達，即逕以：「警察機關
    製發違規通知單之送達合法與否，已因原處分機關之合法送達（按此處語意不明
    ，應係指裁決書已合法送達），且科以最低罰，並不影響受處分人之權利而無需
    再以探究」為由，駁回受處分人之聲明異議，自有可議。應由本院將原裁定撤銷
    ，發回原臺灣板橋地方法院以更為適法之處置。
三、據上論結，應依道路交通事件處理辦法第二十六條、刑事訴訟法第四百十三條前
    段裁定如主文。
中　　　華　　　民　　　國　　九十三　　年　　　二　　　月　　二十七　　日
                              臺灣高等法院交通法庭
                                  審判長法  官  劉  景  星
                                        法  官  陳  志  洋
                                        法  官  陳  博  志
右正本證明與原本無異。
不得再抗告。
                                        書記官  陳  嘉  文
中　　　華　　　民　　　國　　九十三　　年　　　三　　　月　　　二　　　日
